【裁判字號】    95,交抗,582
【裁判日期】    951013
【裁判案由】    違反道路交通管理處罰條例
【裁判全文】
臺灣高等法院交通事件裁定             95年度交抗字第582號
抗  告  人
即受處分人 甲○○
上列抗告人即受處分人因違反道路交通管理處罰條例案件，不服
臺灣士林地方法院中華民國九十五年五月三十日所為裁定（九十
五年度交聲字第一一二號），提起抗告，本院裁定如下：
    主  文
抗告駁回。
    理  由
一、按受處分人不服道路交通管理處罰條例第八條主管機關所為
    之處罰，得於接到裁決書之翌日起二十日內，向管轄地方法
    院聲明異議，道路交通管理處罰條例第八十七條第一項定有
    明文。次按交通法庭認聲明異議不合法律上之程式或其異議
    權已經喪失者，應以裁定駁回之，道路交通案件處理辦法第
    十八條前段亦有明定。
二、原處分意旨略以：異議人即受處分人甲○○於民國九十四年
    一月四日十六時五十四分許，酒後騎乘車號ＱＣＹ－２３５
    號輕型機車，在臺北市○○○路○段經警攔停檢測，其呼氣
    酒精濃度測定值達每公升０．３９毫克，依道路交通管理處
    罰條例第三十五條第一項規定，處罰鍰新臺幣（下同）二萬
    二千五百元，並吊扣駕駛執照一年。
三、抗告意旨略以：伊於九十四年一月四日十六時許，因機車底
    盤斷裂無法騎乘，遂推車行經台北市士林區「忠誠公園」欲
    將機車送修，台北市政府警察局士林分局警員王凱弘見狀趨
    前詢問，伊答稱：因機車損壞無法騎乘，欲送修等語。詎警
    員王凱弘卻誣指伊酒後駕車，呼叫巡邏車及拖吊車，將伊挾
    持至天母派出所進行酒測，並於酒測後拿出單據要求伊簽名
    。伊返家後發現該紙單據係交通罰單，上面記載酒後駕車，
    但伊簽名時，單據上並無酒後駕車字樣，警員係以移花接木
    之方式羅織入罪。伊事後曾向臺北市政府警察局督察長室陳
    情，由士林分局吳弘鵬督察進行調查，但吳督察稱無法直接
    撤銷罰單，要伊向交通事件裁決所提出申訴；伊於收受裁決
    書後，於九十四年六月二十五日向市議員求助，市議員之助
    理瞭解上情後，將所有資料影印留存，表示渠等會處理，並
    會與伊保持聯絡云云。
四、經查，本件異議人係於九十四年六月二十四日收受臺北市交
    通事件裁決所九十四年六月十七日之北市裁三字第裁２２－
    ＡＣＶ３０５２５４號違反道路交通管理事件裁決書，有臺
    北市交通事件裁決所九十五年五月二日北市裁三字第０９５
    ３３７８１６００號函暨檢附之中華郵政股份有限公司臺北
    公館郵局簡函、掛號郵件收件回執、普通掛號函件區段投遞
    簽收清單各一紙在卷可稽。依上開說明，本件聲明異議期間
    自九十四年六月二十四日送達異議人之翌日即九十四年六月
    二十五日起算，又因異議人係居住在臺北市「士林區」，與
    坐落臺北市「中正區」之原處分機關間應扣除在途期間二日
    （原裁定誤認毋須扣除），亦即異議人之異議期間至九十四
    年七月十六日（原裁定誤為七月十四日，應予更正）即已屆
    滿，並告確定。然異議人卻遲至九十五年一月十九日始向原
    處分機關遞送異議狀聲明異議，此有異議人以陳情書方式所
    提聲明異議陳情書上，臺北市交通事件裁決所之「現場收件
    章（含日期）」在卷可資佐證，足見異議人之聲明異議已逾
    法定期間，其聲明異議不合法律所定之程式，且無從補正。
    原審以異議人之聲明已逾道路交通管理處罰條例第八十七條
    第一項之期日，且屬無法補正之事項，裁定駁回其異議，依
    首揭說明並無不合。而抗告人於九十四年六月二十四日收受
    原裁決處分後，不思以正常法律途逕解決，自行尋求所謂市
    議員處理，致遲誤異議之期間，應自負此不利益之後果。抗
    告人仍執前詞提起抗告，為無理由，應駁回之。
據上論斷，依道路交通管理處罰條例第八十九條、道路交通案件
處理辦法第二十六條、刑事訴訟法第四百十二條，裁定如主文。
中    華    民    國    95    年    10    月    13    日
                  臺灣高等法院交通法庭
                      審判長法  官  陳貽男
                            法  官  孫惠琳
                            法  官  鄭水銓
以上正本證明與原本無異。
不得再抗告。
                            書記官  劉貞達
中    華    民    國    95    年    10    月    14    日


司法院資訊處製作；財團法人民間司法改革基金會備份。
